【裁判字號】    89,竹小,123
【裁判日期】    890630
【裁判案由】    給付電攬線損害賠償
【裁判全文】
臺灣新竹地方法院民事判決  八十九年度竹小字第一二三號
    原      告  中華電信股份有限公司台灣北區電信分公司
    法定代理人  甲○○
    訴訟代理人  乙○○
    被      告  富岡營造有限公司
    法定代理人  丙○○
右當事人間請求給付電纜線損害賠償事件，本院判決如左：
    主      文
被告應給付原告新台幣陸萬陸仟壹佰玖拾陸元，及自民國八十九年五月七日起至清償
日止，按年息百分之五計算之利息。
訴訟費用新台幣玖佰零壹元由被告負擔。
本判決得假執行。
    事實及理由
一、原告之聲明：求為判決如主文所示。
二、事實摘要：
（一）本件原告主張：被告承包新竹市政府「新竹市０一─一０─六０」道路工程，
      於民國八十八年十一月三日，在新竹市○○路五十一巷巷口施工時，因施作集
      水井，不慎以挖土機挖損原告新竹營業處轄屬設置於該處之三條電纜，經原告
      處理結果，被告應賠償修復工料費新台幣（下同）六萬六千一百九十六元，惟
      通知被告賠償均置之不理，上開損害既係因被告之過失所致，被告對於原告自
      應負賠償責任，爰依侵權行為之法律關係請求被告應給付原告六萬六千一百九
      十六元，及自起訴狀繕本送達翌日起至清償日止，按年息百分之五計算之法定
      遲延利息等情。
（二）被告則以：被告施工時曾要求原告到場指示，惟原告並未清楚告知挖到的地方
      下面有管線，從而被告並無過失等語置辯。
三、本院之判斷：
（一）原告主張被告承包新竹市政府「新竹市０一─一０─六０」道路工程，於八十
      八年十一月三日，在新竹市○○路五十一巷巷口施工時，因施作集水井，以挖
      土機挖損原告新竹營業處轄屬設置於該處之三條電纜，原告因修復毀損之電纜
      共支出工料費六萬六千一百九十六元等情，為兩造所不爭，並有原告所提之會
      勘簽認單一件、照片三幀、損害電信線路賠償工料明細表一件為證，堪信原告
      上開之主張為真實，是以本件所應審酌者即為系爭損害是否由被告之過失行為
      所致。
（二）經查證人即原告公司職員林銘壕於本院審理時結證稱：當天因被告通知到現場
      ，要求遷移建功路五十一巷巷口之管線（即如附圖所示（一）部分），當時被
      告尚未施工至挖損電纜之處（即如附圖所示（二）部分），伊曾特別提醒被告
      如附圖所示（二）部分下方有管線要小心，且該處旁邊有電線桿，有電線桿之
      處附近就有管線，管線是從地底下引到電線桿上等語綦詳，應堪採信。被告施
      作道路工程，本應注意施工處地下是否有管線過，以免誤觸並損害管線，且證
      人林銘壕既已提醒被告要小心，而被告亦自承挖損電纜之處附近設有電線桿等
      情，自須特別注意是否設有管線，惟被告仍未盡相當之注意，不慎挖損原告於
      如附圖所示（二）部分設置之電纜，堪認被告之行為應有過失，從而，被告辯
      稱其無過失等情，即無足採。
（三）系爭損害既由被告之侵權行為所致，則原告依侵權行為之法律關係，請求被告
      應賠償六萬六千一百九十六元，及自起訴狀繕本送達翌日即八十九年五月七日
      起至清償日止，按年息百分之五計算之法定遲延利息，即屬有據，應予准許。
四、假執行之宣告：本件係小額訴訟程序為被告敗訴之判決，爰依職權宣告假執行。
五、據上論結，原告之訴為有理由，依民事訴訟法第七十八條、第四百三十六條之
    十九、第四百三十六條之二十，判決如主文。
中      華      民      國    八十九    年      六      月     三十     日
                                  臺灣新竹地方法院新竹簡易庭
~B法      官  雷雅雯
右為正本係照原本作成。
如對本判決上訴，須於判決送達後二十日內向本院提出上訴狀。
~B法院書記官  洪儷容
中      華      民      國    八十九    年      六      月     三十    日


司法院資訊處製作；財團法人民間司法改革基金會備份。
